最高法院民事裁定　　　　　　　　　 111年度台簡抗字第128號
再 抗告 人　甲○○
代　理　人　楊錫楨律師
上列再抗告人因與相對人乙○○間聲請酌定未成年子女權利義務
行使負擔等事件，對於中華民國111年4月20日臺灣彰化地方法院
裁定（110年度家親聲抗字第9號），提起再抗告，本院裁定如下
：
    主  文
再抗告駁回。
再抗告程序費用由再抗告人負擔。
    理  由
本件兩造於民國107年3月22日結婚，婚後育有未成年子女丙○○
，嗣於 108年8月7日在臺灣彰化地方法院（下稱彰化地院）調解
離婚成立，關於未成年子女權利義務之行使負擔因協議不成，由
彰化地院家事法庭以 108年度家親聲字第252號裁定（下稱第252
號裁定），酌定對於未成年子女權利義務之行使及負擔由兩造共
同任之，但與相對人共同生活，由相對人擔任主要照顧者，有關
日常生活事務及申辦金融機關開戶、學校教育、助學貸款、遷移
戶籍及學籍、社會福利補助、住院醫療等事項，由相對人單獨決
定，其餘事項由兩造共同決定，並定再抗告人與丙○○會面交往
方式，及命再抗告人按月給付扶養費新臺幣1萬元，如遲誤1期履
行，其後 6期視為到期。再抗告人不服，提起抗告，原法院即彰
化地院合議庭以：綜觀訪視報告、家事調查官調查報告及卷內所
有事證，丙○○與兩造均有正向情感依附關係，考量其年僅 3歲
，依共同監護原則、幼兒從母原則、維持現狀原則與主要照顧者
原則，綜合評估實際照顧丙○○狀況及親子互動、丙○○之身心
發展需求、兩造親職能力等，對於丙○○權利義務之行使及負擔
由兩造共同任之，並由相對人擔任主要照顧者，較為妥適，第25
2號裁定符合未成年子女之最佳利益等詞，因而維持第252號裁定
，以裁定駁回再抗告人之抗告。
按法院為審酌子女之最佳利益，得徵詢主管機關或社會福利機構
之意見、請其進行訪視或調查，並提出報告及建議；法院認為必
要時，得通知該主管機關或社會福利機構相關人員於期日到場陳
述意見，並應於裁判前，使關係人有陳述意見之機會，此觀家事
事件法第106條第1項、第3項、第2項之規定自明。又法院就家事
事件法第 107條所定對於未成年子女權利義務之行使或負擔、會
面交往之方式及期間、給付扶養費等事件及其他親子非訟事件為
裁定前，應依子女之年齡及識別能力等身心狀況，於法庭內、外
，以適當方式，曉諭裁判結果之影響，使其有表達意願或陳述意
見之機會；必要時，得請兒童及少年心理或其他專業人士協助，
為同法第108條第1項及家事事件審理細則第107條第2項所明定。
查丙○○係 107年10月6日出生，於原法院裁定時年僅3歲餘，原
法院審酌第一審法院囑託彰化縣政府委託財團法人迎曦教育基金
會、命家事調查官對兩造及丙○○進行訪視，分別作成訪視報告
、調查報告，其內載明丙○○因語言理解與表達能力不足，無法
表達受照顧及與誰同住之意願，考量其識別能力及表達意見能力
，未再使丙○○到庭陳述，綜合前揭調查證據結果，認定對於許
焯恩權利義務之行使負擔由兩造共同任之，並由相對人擔任主要
照顧者，符合該子女之最佳利益，難認違反家事事件法第 106條
、第108條第1項及家事事件審理細則第107條第2項規定，亦無適
用民法第1055條之1第1項，家事事件法第78條規定顯然錯誤之情
事。至再抗告人所陳其餘理由，係屬原法院酌定對於丙○○權利
義務之行使負擔及會面交往方式等取捨證據、事實認定當否之問
題，核與適用法規是否顯有錯誤無涉。再抗告意旨，指摘原裁定
適用法規顯有錯誤，聲明廢棄，非有理由。
據上論結，本件再抗告為無理由。依家事事件法第97條，非訟事
件法第21條第2項、第46條，民事訴訟法第495條之1第2項、第48
1條、第449條第1項、第95條、第78條，裁定如主文。
中    華    民    國   111    年    6     月    30    日
                      最高法院民事第九庭
                          審判長法官  盧  彥  如  
                                法官  吳  麗  惠  
                                法官  張  恩  賜  
                                法官  汪  漢  卿  
                                法官  林  麗  玲  
本件正本證明與原本無異
                                      書  記  官
中    華    民    國   111    年    7     月    13    日